臺灣苗栗地方法院刑事判決　　　　　　　96年度交訴字第19號
公　訴　人　臺灣苗栗地方法院檢察署檢察官
被　　　告　甲○○
上列被告因業務過失致死等案件，經檢察官提起公訴（96年度偵
字第384號），本院合議庭裁定改依簡式審判程序，判決如下：
    主  文
甲○○犯業務過失致人於死罪，處有期徒刑陸月；又犯肇事致人
死傷逃逸罪，處有期徒刑陸月。應執行有期徒刑拾月，緩刑參年
。
    事  實
一、甲○○係以駕駛大貨車載運砂石為業，為從事駕駛業務之人
    。於民國95年10月23日凌晨2 時許，駕駛車號Q7─663 號之
    未懸掛牌照大貨車，行經苗栗縣公館鄉開礦村台72線29公里
    處轉溝水匝道口處，欲上台72線左轉往苗栗市區方向，準備
    至苗栗市水流娘東鉅砂石場工作，應注意汽車行駛至交岔路
    口，其行進、轉彎應遵守燈光號誌，且轉彎車應禮讓直行車
    先行，汽車行進中駕駛人應注意車前狀況，隨時採取必要安
    全措施。而依當時之天候、路況、視距皆良好、車流量稀疏
    ，並無不能注意之情事，按其情節應注意並能注意竟疏於注
    意，未留意前方及交叉路口車輛之動態，且未禮讓直行車先
    行，並執意在匝道口處搶先迴轉，適有郭麗娟駕駛車號1809
    －FL號自小貨車，搭載乙○○，沿台72線由西往東方向行駛
    至上開台72線與轉溝水匝道口處時，因閃避不及，直接撞擊
    甲○○所駕駛之大貨車左後側。郭麗娟因車禍撞擊力道過大
    ，導致顱腦損傷、左胸挫傷及雙下肢開放性骨折，經送醫後
    因外傷性出血休克而死亡，乙○○則受有身體多處之傷害（
    業務過失傷害部分未據告訴）。甲○○明知已因駕駛動力交
    通工具肇事致人死傷，卻未停車報警並協助救助傷患，隨即
    駕車逃離現場。嗣甲○○於該管公務員尚未發覺其上述過失
    致死及肇事逃逸行為前，於當日下午6 時許，因良心不安而
    主動向苗栗縣警察局苗栗分局福基派出所自首，並接受裁判
    。
二、案經苗栗縣警察局苗栗分局報請臺灣苗栗地方法院檢察署檢
    察官相驗後偵查起訴。
　　理  由
一、訊據被告甲○○就因其過失而於上揭時、地發生車禍，造成
    被害人郭麗娟死亡、乙○○受傷及肇事逃逸之事實，於警詢
    、偵訊及本院審理時供承不諱（見95年相字第527 號卷第32
    至34、40至42、本院96年5 月9 日審判筆錄第2 至4 頁），
    核與證人涂偉文、梁志偉於警詢時證述情節相符（見95年相
    字第527 號卷第4 至5 、30頁）；並有苗栗縣警察局苗栗分
    局處理相驗案件初步調查報告暨報驗書、苗栗大千綜合醫院
    法醫參考病歷摘要影本、大千綜合醫院於95年10月23日所開
    立之乙○○之診斷證明書、道路交通事故現場圖、道路交通
    事故調查報告表(一)(二)、苗栗縣警察局道路交通事故當事人酒
    精測定紀錄表、苗栗縣警察局苗栗分局福基派出所疑似道路
    交通事故肇事逃逸追查表各1 份及現場、肇事車輛照片23張
    ，在卷可資佐證（見95年相字第527 號卷第3 、7 、9 、11
    至24、36至38頁）。且被害人郭麗娟係因本件車禍致死亡，
    業經臺灣苗栗地方法院檢察署檢察官督同法醫師相驗明確，
    有勘（相）驗筆錄、訊問筆錄、臺灣苗栗地方法院檢察署相
    驗屍體證明書、驗斷書及照片等在卷可憑（見95年相字第52
    7 號卷第25至28、46至64頁），被害人因本件車禍死亡，與
    被告之過失行為間並有相當因果關係。本件事證明確，被告
    過失致死及駕車肇事逃逸之犯行洵堪認定。
二、被告係從事駕駛業務之人，於執行業務中開車肇事，致人於
    死，核其所為，係犯刑法第276 條第2 項之業務過失致死罪
    及同法第185 條之4 之肇事致人死傷逃逸罪。被告所犯上開
    2 罪間，犯意各別，罪名不同，應分論併罰。又被告於肇事
    後犯罪未被有偵查權之公務員或機關發覺前，向苗栗縣警察
    局苗栗分局福基派出所警員自首坦承為過失致死及肇事逃逸
    之犯行，進而接受裁判等事實，此有苗栗分局福基派出所95
    年10月23日甲○○警詢筆錄1 份在卷可資佐證，應依刑法第
    62條自首之規定減輕其刑。爰審酌被告之過失程度、所生之
    危害、肇事後之態度，事後已與被害人家屬達成和解，並已
    賠償全部和解金額，有和解書及撤回告訴狀各乙紙在卷可稽
    （見96年度偵字第384 號卷第8 至9 頁），且被告於警詢、
    偵訊及審理時始終坦承犯行，被告犯後態度良好等一切情狀
    ，分別量處如主文所示之刑，並定其應執行刑，以示儆懲。
    查被告前未曾受有期徒刑以上刑之宣告，有臺灣高等法院被
    告前案紀錄表1 份附卷可參，被告經此科刑之教訓，應知所
    警惕，當無再犯之虞，本院綜核各情，併參酌公訴人求處給
    予緩刑宣告3 年，認對其所宣告之刑，以暫不執行為適當，
    爰宣告緩刑3 年，以啟自新。
據上論結，應依刑事訴訟法第273 之1 、第299 條第1 項前段，
刑法第276 條第2 項、第185 條之4 、第51條第5 款、第62條前
段、第74條第1 項第1 款，刑法施行法第1 條之1 ，判決如主文
。
本案經檢察官黃俊鳴到庭執行職務。
中　　華　　民　　國　　96　　年　　5　　月　　18　　日
                  刑事第三庭   法　官  吳國聖
以上正本與原本無異。
如不服本判決，應於判決送達後10日內向本院提出上訴狀（應附
繕本）。告訴人或被害人如對於本判決不服者，應具備理由請求
檢察官上訴，其上訴期間之計算係以檢察官收受判決正本之日期
為準。
中　　華　　民　　國　　96　　年　　5　　月　　18 　　日
                            　 書記官　歐明秀
附錄本案論罪科刑法條：
刑法第276條第2項
從事業務之人，因業務上之過失，犯前項之罪者，處5 年以下有
期徒刑或拘役，得併科3千元以下罰金。
刑法第185條之4
駕駛動力交通工具肇事，致人死傷而逃逸者，處6 月以上5 年以
下有期徒刑。
